# 积分处理问题咨询

提问人：LAYSHR 时间：2019-12-15 08:05:10
陈老师您好，请问一下，被审计单位是一家卖果汁的集团公司，客户直接消费或者购买预付卡、在 app上签到或者完成任务会产生积分，积分可用来兑换果汁券或者实物、抽奖。
问题一：客户直接消费或者购买预付卡产生的积分应当在消耗的时候借：合同负债（递延收益）贷：营业收入。而在 app 上签到或者完成任务会产生积分在消耗的时候借：合同负债（递延收益）贷：销售费用，请问这样会计处理是否准确。
问题二：被审计单位积分计划刚刚实行无前期数据推测积分兑换率且积分涉及到兑换果汁券或者实物、抽奖，公允价值如何确认？
问题三：客户直接消费或者购买预付卡产生的积分在产生的时候缴纳增值税；app上签到或者完成任务产生的积分在实际消耗的时候缴纳增值税？
问题四：集团内有多家公司，那么用积分消费时就会存在属地不一致的问题，比如消费产生的积分在北京公司，消耗在上海公司，合同负债之前已确认在北京，但是真实消费在上海这个中间是做关联方交易？还有税金的问题，产生积分时已经全额缴税，在消耗积分时是否还要对积分抵扣部分再次纳税，如果不用对此部分纳税，那么之前税金已缴纳在北京，并且还会涉及税率不一致问题

回答人：chenyiwei
1 、在 app上签到或者完成任务会产生积分，应在产生时直接借：销售费用，贷：合同负债。后续实际消耗时，不区分积分的最初来源，均转入营业收入。
2 、建议谨慎考虑，先假设兑换率为 100%（或参考同行业类似企业的经验），后续收集到足够多的历史数据后，再进行会计估计变更。
3 、此问题在税务上规定不清晰，建议咨询税务专业人士意见，并提示企业与主管税务机关沟通确认。
4 、涉及关联方交易，具体处理取决于集团内部的积分清算、结算安排。